# 低于25%的外商投资企业分红缴税

提问人：zsyrogers 时间：2011-05-09 10:33:01
陈老师你好：目前有个分红缴税的问题比较困扰。 A公司在 2008 年 9 月引起外资法人股东B，且比例低于25%，目前改制整体变更，需要缴纳外资法人的分红税款。那是不是以改制截止时点的A公司（盈余公积+未分配利润）外资 B 股权比例10%来计算。

回答人：chenyiwei
该规定的适用性应当不区分被股改企业的外资比例是否低于 25 ％。但对于你的第二个问题“若外资是在 2008 年 1 月 1 日以后进来的，且比例大于等于25%，那分红时缴纳税款的基数是否要扣除 2008 年 1 月 1 日前形成的权益？”税法上似乎没有专门提到过，个人理解按照一般处理方法处理，可以和主管税务机关沟通确认。